【裁判字號】    98,台上,3791
【裁判日期】    980702
【裁判案由】    違反毒品危害防制條例
【裁判全文】
最高法院刑事判決            九十八年度台上字第三七九一號
上  訴  人  甲○○
                    5樓
上列上訴人因違反毒品危害防制條例案件，不服台灣高等法院中
華民國九十八年四月二十七日第二審判決（九十八年度上訴字第
一二二五號，起訴案號：台灣板橋地方法院檢察署九十七年度毒
偵字第八九八七號），提起上訴，本院判決如下：
    主  文
上訴駁回。
    理  由
按刑事訴訟法第三百七十七條規定：上訴於第三審法院，非以判
決違背法令為理由不得為之；是提起第三審上訴，應以原判決違
背法令為理由，係屬法定要件；如果上訴理由書狀並未依據卷內
訴訟資料具體指摘原判決不適用何種法則或如何適用不當，或所
指摘原判決違法情事顯與法律規定得為第三審上訴理由之違法情
形不相適合時，均應認其上訴為違背法律上之程式，予以駁回。
又按不服地方法院之第一審判決而上訴者，須提出上訴書狀；上
訴書狀並應敘述具體理由，此為法定必備之程式。上訴書狀未敘
述上訴理由者，應於上訴期間屆滿後二十日內補提理由書於第一
審法院，逾期未補提者，第一審法院應定期間先命補正。倘上訴
書狀已敘述理由，但所敘述者非屬具體理由，則屬不符上訴之法
定程式，由第二審法院以其上訴不合法律上程式，判決駁回，不
生定期命補正之問題，此觀刑事訴訟法第三百五十條第一項、第
三百六十一條、第三百六十二條及第三百六十七條之規定自明。
本件原判決以上訴人甲○○就第一審判決論處其施用第一級毒品
罪刑（累犯，處有期徒刑九月），提起第二審上訴，其上訴狀未
敘述具體理由，因認其上訴違背法定要件，因而不經言詞辯論，
逕以判決駁回上訴人之第二審上訴。從形式上觀察，原判決並無
違背法令之情形。上訴人之上訴意旨略稱：上訴人係以其已坦承
犯行，態度良好，犯罪動機僅施用，第一審判決量刑過重等為由
提起第二審上訴，並非未提出具體之理由，原審只可認其上訴為
無理由，予以駁回。又原審既認上開理由並非具體，即應裁定命
上訴人補正上訴理由，況原審亦說明第一審判決，自形式上觀察
，尚無不合，顯已為實質之審酌，且亦傳喚上訴人到庭，自應依
通常程序而為審判，原審竟未經言詞辯論而為判決，自有違法等
語。
惟查：原判決已詳為說明上訴人就第一審判決論處其施用第一級
毒品罪刑之第二審上訴未敘述具體之理由，其第二審之上訴為不
合法律上之程式，乃未裁定命上訴人補正上訴理由，而不經言詞
辯論，逕以判決駁回上訴人之第二審上訴，經核與上開刑事訴訟
法第三百六十一條第一項、第二項、第三百六十七條規定並無不
合。至原判決於理由內敘明第一審判決，自形式上觀察，尚無不
合，此與其認定上訴人之第二審上訴係未敘述具體理由無關。又
原審縱有傳喚上訴人到庭（依卷內資料原審並未傳喚），但原審
既認其上訴係未敘述具體理由，自得不經言詞辯論，逕予駁回其
第二審之上訴。上訴意旨係徒憑己見，漫事指摘原判決違法，應
認上訴人之上訴違背法律上之程式，予以駁回。
據上論結，應依刑事訴訟法第三百九十五條前段，判決如主文。
中    華    民    國  九十八  年    七    月    二    日
                      最高法院刑事第七庭
                          審判長法官  林  永  茂
                                法官  吳  昆  仁
                                法官  蘇  振  堂
                                法官  蕭  仰  歸
                                法官  林  立  華
      本件正本證明與原本無異
                                      書  記  官
中    華    民    國  九十八  年    七    月    七    日
                                                      Ｑ


司法院資訊處製作；財團法人民間司法改革基金會備份。
